# 请教陈版，预计负债事项

提问人：dotaauditor 时间：2023-01-03 11:12:
1 、案例背景
A公司为甲产品的生产企业，B公司也是甲产品的生产企业，C公司为B公司甲产品生产线的设计、工程承包方。
A公司诉讼B公司和C公司侵犯A公司专利权，目前已经最高院终审判决，B公司和C公司承担连带责任 2 亿元。
2 、相关规定
《企业会计准则第 13 号——或有事项》第四条 与或有事项相关的义务同时满足下列条件的，应当确认为预计负债：
（一）该义务是企业承担的现时义务；
（二）履行该义务很可能导致经济利益流出企业；
（三）该义务的金额能够可靠地计量。
3 、被审计单位判断
上市公司C公司管理层认为，在诉讼案件中承担连带责任，“该义务的金额不能够可靠地计量”，所以暂不计提预计负债。
4 、请教陈版：
实践中，公司需要根据诉讼结果计提预计负债，在管理层以“该义务的金额不能够可靠地计量”为由不计提的情况下，还有哪些准则、监管要求或案例可供引用推动管理层对赔偿金额“最佳估计数”进行估计，并计提预计负债？

回答人：chenyiwei
该事项中，最终需赔偿的总额已由最高院的终审判决明确，是确定的，所谓不确定，是赔偿金额在B、C之间的分配结果有不确定性，但这里的不确定性，理论上应可以通过对本企业的责任大小、B企业的承担能力、向企业追偿可能性的评估等维度加以合理估计，完全无法合理估计的可能性很小，以此为理由并不充分。
这主要是对不确定性大小的估计判断问题，属于具有高度主观性的专业判断领域。
参考：《中国注册会计师审计准则问题解答第 16 号——审计报告中的非无保留意见》之“二、注册会计师如何区分财务报表存在重大错报和无法获取充分、适当的审计证据两种情形？”。